臺灣高等法院刑事判決　　　　　　　　99年度上訴字第3453號
上　訴　人
即　被　告　王壽昌
選任辯護人　黃慧仙律師
　　　　　　趙元昊律師
上列上訴人因違反毒品危害防制條例案件，不服臺灣臺北地方法
院98年度訴字第510 號，中華民國99年7 月27日第一審判決（起
訴案號：臺灣臺北地方法院檢察署97年度偵字第25143 號、第26
945號、98年度偵字第614 號），提起上訴，本院判決如下：
    主  文
原判決關於王壽昌被訴如附表編號八販賣第三級毒品及編號十五
轉讓第三級毒品部分，暨定執行刑部分均撤銷。
王壽昌被訴如附表編號八販賣第三級毒品及編號十五轉讓第三級
毒品部分，均無罪。
其他上訴駁回。
上訴駁回部分所處之刑，應執行有期徒刑玖年肆月，如附表編號
一至七、九至十二所示犯罪所得之財物，均沒收，扣案如附表編
號四所示第三級毒品對─甲氧基甲基安非他命貳拾顆（總淨重伍
點柒玖公克）、如附表編號九所示之第三級毒品愷他命（總淨重
柒佰參拾玖點貳公克；含外包裝袋拾只），均沒收之。
    事  實
一、王壽昌前因傷害案件，經本院以95年度上訴字第2624號判決
    判處有期徒刑2 年確定，又經本院以96年度聲減字第3062號
    裁定減刑更定其刑為有期徒刑1 年確定，發監執行後，於97
    年2 月29日縮刑期滿執行完畢。詎其猶不知悔改，明知對─
    甲氧基甲基安非他命（王壽昌等人均以搖頭丸稱呼；理由詳
    後述）、愷他命（俗稱K 他命）分別為毒品危害防制條例第
    2 條第2 項第3 款所規定之第3 級毒品，非經許可不得販賣
    ，竟基於販賣第3 級毒品之犯意，以門號0000000000號行動
    電話對外做為聯絡工具，販賣毒品牟取利益，其販賣毒品之
    犯行如下：
（一）郭逸煒部分
    1.王壽昌於97年10月26日晚間19時許，在臺北市○○區○○
      路115 號11樓之1 居處，以新臺幣（下同）320 元之價格
      販售第3 級毒品對─甲氧基甲基安非他命1 顆（渠等稱呼
      為搖頭丸）予郭逸煒。
    2.王壽昌於97年10月27日晚間21時許，在臺北市○○區○○
      路115 號11樓之1 居處，以2,000 元之價格販售第3 級毒
      品愷他命5 公克予郭逸煒。
    3.王壽昌於97年10月28日晚間19時許，在臺北市○○區○○
      路115 號11樓之1 居處，以2,000 元之價格販售第3 級毒
      品愷他命5 公克予郭逸煒。
（二）郭宏永部分
      王壽昌於97年10月28日晚間23時許，在臺北市○○區○○
      路115 號11樓之1 居處，基於販賣第3 級毒品之犯意，以
      每顆300 元之價格販售含第3 級毒品之藥丸共54顆（其中
      部分藥丸含第2 級毒品成分在內，然王壽昌對此部分無犯
      意，理由詳後述）及以每公克450 元之價格販售第3 級毒
      品愷他命14.6公克予郭宏永，並先收取6,000 元之對價，
      其餘款項迄警查獲時仍未收取。
（三）賴煜霖部分
    1.王壽昌於97年8 月中旬某日時許，在臺北市○○○路上某
      處，以400 元之價格販售第3 級毒品愷他命1 公克予賴煜
      霖施用。
    2.王壽昌於97年9 月29日凌晨1 時許，在臺北市○○路上某
      處，以400 元之價格販售第3 級毒品愷他命1 公克予賴煜
      霖施用。
    3.王壽昌於97年10月27日晚間19、20時許，在臺北市○○區
      ○○路115 號11樓之1 居處，以6,000 元之價格販售第3
      級毒品愷他命15公克予賴煜霖。
（四）王壽昌於97年10月28日晚間19、20時許，在臺北市○○區
      ○○路115 號11樓之1 居處，以800 元之價格販售第3 級
      毒品2 公克予吳杰穎直接施用。
二、王壽昌、賴煜霖、吳杰穎（上2 人另案審理中）均明知愷他
    命為毒品危害防制條例第2 條第2 項第3 款所規定之第3 級
    毒品，非經許可不得販賣，竟基於販賣第3 級毒品之犯意聯
    絡，由王壽昌以門號0000000000號之行動電話對外做為聯絡
    工具，販賣毒品予不特定之人牟取利益，嗣分別由賴煜霖、
    吳杰穎運送交付之，渠等販賣、交付毒品之犯行如下：
（一）於97年8 月間某日時許，王壽昌先後2 次各以900 元之價
      格，販售第3 級毒品愷他命各2 公克予劉盈如，再均由吳
      杰穎依王壽昌之通知，先行與劉盈如聯絡好交付時、地後
      ，便將王壽昌所販賣之各2 公克愷他命毒品送至劉盈如位
      於臺北縣板橋市○○路○ 段2 號19樓之3 住處交付予劉盈
      如，吳杰穎並從中抽取每公克50元至100 元之差價為報酬
      。
（二）於97年9 月30日某時許，王壽昌以900 元之價格，販售第
      3 級毒品愷他命2 公克予劉盈如，再由賴煜霖將王壽昌販
      賣之2 公克愷他命毒品送至劉盈如位於臺北縣板橋市○○
      路○ 段2 號19樓之3 住處附近交予劉盈如。
三、王壽昌明知愷他命為毒品危害防制條例第2 條第2 項第3 款
    所規定之第3 級毒品，非經許可不得轉讓，竟基於轉讓第3
    級毒品之犯意，其轉讓毒品之犯行如下：
（一）王壽昌於97年7 、8 月間某日，在臺灣地區不詳處所，轉
      讓數量不詳之第3 級毒品愷他命1 次予當時同居女友呂浩
      瑄（原名呂姿儀）施用。
（二）王壽昌於97年9 月28日早上9 時許，在臺北市○○路附近
      成都飯店，轉讓數量不詳之第3 級毒品愷他命1 次予劉盈
      如施用。
（三）王壽昌於97年10月27日晚間19時許，在臺北市○○區○○
      路115 號11樓之1 居處，轉讓數量不詳之第3 級毒品愷他
      命1 次予黃永瑋施用。
四、王壽昌明知對─甲氧基甲基安非他命（渠等以搖頭丸稱呼）
    為毒品危害防制條例第2 條第2 項第3 款所規定之第3 級毒
    品，非經許可不得轉讓，竟基於轉讓第3 級毒品之犯意，在
    臺北市○○區○○路115 號11樓之1 居處，於97年10月26日
    凌晨1 、2 時許，轉讓第3 級毒品對─甲氧基甲基安非他命
    （即渠等所稱之搖頭丸）半顆予與其同居之女友楊晏寧施用
    。
五、嗣於97年10月29日凌晨0 時20分，員警持臺灣臺中地方法院
    核發之搜索票至王壽昌位在臺北市○○區○○路155 號11樓
    之1 居處執行搜索時，當場查獲王壽昌持有之甲基安非他命
    50顆（總淨重32.52 公克，所犯持有第二級毒品部分，業經
    被告撤回上訴而確定）、對─甲氧基甲基安非他命20顆（總
    淨重5.79公克）、硝甲西泮10顆（總淨重1.9 公克）、愷他
    命13包（總淨重739.2 公克；含外包裝袋13只）、電子磅秤
    1 個、夾鍊袋5 包、施用愷他命工具1 組、手機4 支、帳簿
    1 本、10萬元及同在王壽昌居處之吳彥儒持有之愷他命1 包
    （毛重101 公克、淨重100.09公克），郭宏永持有之愷他命
    1 包（毛重14.6公克）、甲基安非他命、對─甲氧基甲基安
    非他命共54顆、電子磅秤，郭逸煒持有之愷他命2 包（毛重
    5.8 公克）及賴煜霖持有之愷他命11包（含袋毛重15.7公克
    ）等物，始悉上情。
六、案經南投縣政府警察局竹山分局報告臺灣臺中地方法院檢察
    署檢察官呈請臺灣高等法院檢察署檢察長令轉臺灣臺北地方
    法院檢察署檢察官及南投縣政府警察局移送臺灣臺北地方法
    院檢察署檢察官偵查起訴。
    理  由
壹、程序部分：
（一）上訴審判範圍：
      上訴人即被告王壽昌對原判決有罪部分均提起上訴，嗣就
      持有第二級毒品有罪部分撤回上訴，故本院僅就附表編號
      一至十七所示部分為審理，合先敘明。
（二）被告辯護人為被告辯護稱：被告警詢調查筆錄係警方設法
      疲勞訊問而製作，又被告在製作筆錄前，被警方帶到小房
      間內告知其他人已經接受訊問並已坦承犯行，如果被告否
      認造成大家困擾，絕對不會好過，被告甚感恐懼，被告有
      所猶豫，又遭警方斥責辱罵，最後答應配合警方要求而供
      述云云。然查，被告係警方經台中地檢署指揮偵辦林寶惠
      販毒案件時，在通訊監察中發現被告涉有販毒嫌疑，乃前
      往被告在台北市○○路115 號11樓之1 住處搜索拘提被告
      ，並扣得愷他命毛重750 公克及事實欄所載之物，嗣於97
      年10月29日18時4 分製作警詢筆錄時，被告表示現在很累
      想休息，而停止製作筆錄，迨於同日97年10月30日0 時43
      分，被告表示願意接受夜間詢問，進而製作筆錄，此有各
      該筆錄在卷可佐，復經證人即員警鄭啟南於偵查中結證稱
      ：詢問過程中未對被告施用強暴脅迫之方式等語（見偵字
      第25143 號卷二第12頁），再參諸被告懂得於初次警詢時
      表明很累，而拒絕接受詢問，顯示警員應有確實告知被告
      其訴訟上之權利，復於中斷休息六小時後，被告表明願意
      接受詢問，而製作第二次筆錄，實難認被告於警詢中之自
      白係出於疲勞詢問而為之，是被告辯護人為被告辯護稱：
      被告警詢筆錄係遭疲勞訊問，及在地檢署之訊問筆錄，則
      係遭警方脅迫詐欺、遭警方所騙之結果，應無證據能力云
      云，尚非可採。
（三）按被告以外之人於審判外之言詞或書面陳述，除法律有規
      定者外，不得作為證據，刑事訴訟法第159 條第1 項定有
      明文。本件證人賴煜霖、吳杰穎、劉盈如、呂浩瑄（原名
      呂姿儀）、楊晏寧、黃永瑋之警詢筆錄，屬於被告以外之
      人於審判外之陳述，且不符合刑事訴訟法第159 條之2 、
      第159 條之3 所規定之例外情形，被告之辯護人既分別爭
      執其證據能力，依同法第159 條第1 項，自無證據能力。
（四）按被告以外之人於檢察事務官、司法警察官或司法警察調
      查中所為之陳述，與審判中不符時，其先前之陳述具有較
      可信之特別情況，且為證明犯罪事實存否所必要者，得為
      證據，刑事訴訟法第159 條之2 定有明文。證人郭逸煒於
      警詢中證稱：97年10月26日大約19時許，前往「小剛」住
      家（臺北市○○路155 號11樓之1 ）拿搖頭丸三顆（新台
      幣320 元），一手交錢一手交貨，有交易成功；ｋ他命向
      「小剛」購買的次數已記不清楚，大約二至三天購買一次
      ，最後一次為97年10月28日晚上9 時許，前往「小剛」家
      購買五公克（新台幣2000元），就是被警方所查獲的那包
      ｋ他命等語（見南投縣政府警察局刑案偵查卷宗第96、97
      頁）；復於審理時，證稱：毒品係在新竹一家月亮舞廳跟
      不認識的人拿的，這是伊唯一的毒品來源，97年10月遭查
      獲時是因為警察要伊指認被告王壽昌，內容也是警察告訴
      伊的等語（見原審卷一第172 頁至第173 頁），是證人郭
      逸煒於警詢時所為陳述，與審判中所述不符，又證人郭逸
      煒係為警持法院核發之搜索票前往搜索，當場扣得毒品後
      ，製作警詢筆錄，在未有其他干擾之情況下，應具有可信
      性，且為認定被告販賣毒品犯罪事實所必要，是應認該警
      詢筆錄應有證據能力；另證人郭宏永於警詢中證稱：97年
      10月26日大約19時許，前往「小剛」住家（臺北市○○路
      155 號11樓之1 ）拿搖頭丸三顆（新台幣320 元），一手
      交錢一手交貨，有交易成功；ｋ他命向「小剛」購買的次
      數已記不清楚，大約二至三天購買一次，最後一次為97年
      10月28日晚上9 時許，前往「小剛」家購買五公克（新台
      幣2000元），就是被警方所查獲的那包ｋ他命等語（見南
      投縣政府警察局刑案偵查卷宗第96、97頁）；復於審理時
      ，證稱：毒品係在新竹一家月亮舞廳跟不認識的人拿的，
      這是伊唯一的毒品來源，97年10月遭查獲時是因為警察要
      伊指認被告王壽昌，內容也是警察告訴伊的等語（見原審
      卷一第172 頁至第173 頁）；另證人郭宏永於警詢時陳述
      ：97年10月29日凌晨1 時40分許，在台北市○○路155 號
      11樓之1 ，為警持搜索票當場在其身上查獲k他命14.6 公
      克、搖頭丸54顆，及電子磅秤、夾鍊袋等物，均為其所有
      ，上開毒品是在97年10月28日晚上11時許，向小剛（即被
      告）所購買，ｋ他命每公克450 元，搖頭丸每顆300 元等
      語（見南投縣政府警察局刑案偵查卷第82至85頁），嗣於
      審理中證稱：沒有向被告購買毒品等語，是證人郭逸煒、
      郭宏永於警詢時所為陳述，均與審判中所述不符，又證人
      郭逸煒、郭宏永係經警持法院核發之搜索票前往搜索，當
      場扣得毒品後，始製作警詢筆錄，在未有其他干擾之情況
      下，應具有可信性，且為認定被告販賣毒品犯罪事實所必
      要，是應認該渠等二人之警詢筆錄應有證據能力。
（五）按「被告以外之人於偵查中向檢察官所為陳述，除顯有不
      可信之情況者外，得為證據」刑事訴訟法第159 條之1 第
      2 項定有明文，檢察官於偵查中向被告以外之人所取得之
      陳述，原則上均能遵守法律規定，不致違法取供，其可信
      度極高，被告以外之人於偵查中已具結而為證述，除反對
      該項供述得具有證據能力之一方，已釋明「顯有不可信之
      情況」之理由外，應認其陳述具有證據能力。證人吳杰穎
      、郭逸煒、呂浩瑄（原名呂姿儀）於偵查中向檢察官所為
      之證述，業經具結，復經本院審酌證人於偵查時之供述，
      並無受到外力干擾，依其陳述時之外在環境及情況，並無
      任何顯不可信之情形，揆諸上開法條規定，應認其於偵查
      時之供述，具有證據能力。
（六）又按未經被告詰問之被告以外之人於偵查中向檢察官所為
      之陳述，依刑事訴訟法第159 條之1 第2 項之規定，原則
      上屬於法律規定為有證據能力之傳聞證據，於例外顯有不
      可信之情況，始否定其得為證據。是得為證據之被告以外
      之人於偵查中所為之陳述，因其陳述未經被告詰問，應認
      屬於未經合法調查之證據，並非無證據能力，而禁止證據
      之使用。惟是否行使詰問權，屬被告之自由，倘被告於審
      判中捨棄詰問權，或證人客觀上有不能受詰問之情形，自
      無不當剝奪被告詰問權行使之可言（參見最高法院98年度
      臺上字第1032號判決意旨參照）。又所謂「客觀上不能受
      詰問」，應係指死亡、因生理或心理之疾病致記憶喪失無
      法陳述、所在不明而傳拘無著或合法行使拒絕證言權等情
      形而言（最高法院96年度臺上字第3256號判決意旨參照）
      。是被告以外之人如合法行使拒絕證言權等客觀上不能受
      詰問之情形，則被告以外之人於審判外之陳述，依前開說
      明即有證據能力。且按證人恐因陳述致自己受刑事追訴或
      處罰者，得拒絕證言，刑事訴訟法第181 條定有明文。而
      證人此項拒絕證言權與被告之緘默權，均旨在免除證人因
      陳述不實而受偽證之處罰、或不陳述而受罰鍰處罰，而陷
      於兩難之困境，為確保證人此項拒絕證言權，刑事訴訟法
      第185 條第2 項、第186 條第2 項規定法院或檢察官有告
      知證人之義務，此項規定係為保護證人之權利，兼及當事
      人之訴訟利益而設（最高法院96年度臺上字第4437號判決
      意旨參照）。經查，證人賴煜霖雖經原審傳喚到庭，惟依
      公訴人所起訴有關其自身販賣毒品之犯罪事實，該證人陳
      述結果即有致自己受刑事追訴或處罰之虞，經原審依法告
      知其此項拒絕證言權後，證人賴煜霖表示除有關其持有第
      3 級毒品之行為外，並不願作證等語，即屬證人賴煜霖經
      合法行使拒絕證言而客觀上不能受詰問之情形，則依刑事
      訴訟法第159 條反面解釋，證人賴煜霖於檢察官訊問時經
      具結後之證述，自得作為證據。
（七）再按通訊保障及監察法第5 條規定，有事實足認被告或犯
      罪嫌疑人有該條第1 項所列各款罪嫌之一，並危害國家安
      全或社會秩序情節重大，而有相當理由可信其通訊內容與
      本案有關，且不能或難以其他方法蒐集或調查證據者，得
      發通訊監察書；通訊監察書，偵查中由檢察官依司法警察
      機關聲請或依職權聲請該管法院核發，審判中由法官依職
      權核發。故核發通訊監察書實施通訊監察者，必須合於通
      訊保障及監察法第5 條第1 項所規定之要件，始得為之；
      此不惟於核發通訊監察書時，必須有事實足認被告或犯罪
      嫌疑人有該條第一項所列各款罪嫌之一，且必須所監察之
      通訊內容與該案即該被告或犯罪嫌疑人所犯該罪嫌有關，
      方為遵循該條規定程序所取得之證據（最高法院95年度臺
      上字第6903號判決意旨參照）。經查，下列針對門號0000
      000000號所為之通訊監察，業經臺灣臺中地方法院檢察署
      檢察官依法向臺灣臺中地方法院聲請及聲請續監，嗣經臺
      灣臺中地方法院法官審查前揭法定要件後，始於97年8 月
      14日核發監察期間為97年8 月15日下午16時起至97年9 月
      12日下午16時止之通訊監察書、於97年9 月11日核發監察
      期間為97年9 月12日下午16時起至97年10月9 日下午16時
      止之通訊監察書及於97年10月14日核發監察期間為97年10
      月13日上午10時起至97年11月11日上午10時止之通訊監察
      書等事實，有卷附臺灣臺中地方法院97年聲監字第000764
      號、97年聲監續字第000429號、97年聲監字第000960號通
      訊監察書各1 份在卷可稽（見原審卷第107 頁至第113 頁
      ），進而遵循前揭法定程序所取得之通訊監察譯文證據，
      應有證據能力無訛。
貳、實體部分
甲、有罪部分：
一、訊據上訴人即被告王壽昌堅決否認有何販賣、轉讓第3 級毒
    品之犯行，辯稱：伊跟郭逸煒、郭宏永、賴煜霖、吳杰穎等
    人均為朋友關係，伊沒有賣毒品給郭逸煒，也沒有跟郭宏永
    一起施用毒品，雖曾跟賴煜霖一起施用過毒品，但是各玩各
    的。且是吳杰穎自己打電話跟販毒者接洽，伊沒有賣毒品給
    吳杰穎。呂浩瑄（原名呂姿儀）與伊曾是男女朋友關係，有
    時呂浩瑄住在伊家或在外面住汽車旅館時，會自己拿愷他命
    施用，並非伊轉讓給她。伊也沒有販賣毒品給劉盈如，只有
    請劉盈如施用愷他命過1 次，劉盈如曾經要伊幫忙拿愷他命
    ，但因當時伊身上沒有，所以就沒有給，伊並未轉讓毒品給
    劉盈如。伊也沒有轉讓毒品給吳彥儒，只是去酒店時，伊跟
    吳彥儒分別所帶去的毒品放在一起施用而已。又因黃永煒也
    是住成都路，有時伊抽K 菸時會問黃永煒要不要，但黃永煒
    說不要，黃永煒本身自己有來源，另黃永煒稱從伊住處客廳
    的盤子上拿愷他命施用一事，伊並不清楚。伊亦未曾轉讓搖
    頭丸給楊晏寧施用等語。
二、被告王壽昌選任辯護人之辯護意旨略以：
（一）關於起訴書犯罪事實一部分：
    1.被告王壽昌並未於97年10月26日19時許，在臺北市○○路
      115 號11樓居處，以320 元之價格販賣1 顆搖頭丸給郭逸
      煒。公訴人主張被告有此犯行，無非係以郭逸煒於97年10
      月29日之警詢筆錄及同年10月30日之偵查筆錄為依據，惟
      本案並無毒品扣案，亦無郭逸煒之尿液檢驗報告以認當時
      確有毒品存在，且與檢方所提之通聯譯文不符，亦無通聯
      紀錄為證，復經被告王壽昌否認有販賣搖頭丸給郭逸煒一
      事，故顯不足以認定被告有此犯行。
    2.被告王壽昌並未於97年10月28日23時許，在成都路居處，
      以1 萬6,200 元之價格販賣甲基安非他命及第3 級毒品對
      ─甲氧基甲基安非他命54顆給郭宏永。公訴人主張被告有
      此犯行，係以郭宏永97年10月30日之訊問筆錄及扣得之毒
      品為證，惟上開價格究竟係購買愷他命或甲基安非他命之
      款項，尚非無疑，又核對黃永瑋、楊晏寧、吳彥儒之訊問
      筆錄，均未供述被告王壽昌有販賣毒品給郭宏永之事，復
      經被告王壽昌一再否認有此犯行，顯見郭宏永所言不實，
      自不宜據此為被告有罪之認定。
    3.被告王壽昌並未於97年8 月中旬，在臺北市○○○路上，
      以400 元之價格販賣1 公克愷他命給賴煜霖。公訴人就此
      主張係以賴煜霖之偵查筆錄為證，惟賴煜霖之供述欠缺尿
      液檢驗報告、電話通聯譯文、紀錄等補強證據，其於97年
      10月29日、同年10月30日之訊問筆錄就交付愷他命及收取
      款項之人為何，語焉不詳，另於98年11月3 日原審審理筆
      錄更翻異前詞，證稱未向被告購買毒品，實不得就此對被
      告論以販賣毒品之罪名。
    4.被告王壽昌並未於97年9 月29日1 時許，在臺北市○○路
      上，以400 元之價格販賣第3 級毒品愷他命1 公克給賴煜
      霖。公訴人就此主張，係以賴煜霖之偵查陳述內容及通聯
      譯文為證，惟賴煜霖於偵訊時所言有向被告購買毒品之事
      並非真實，事實乃為賴煜霖向被告購買香水，被告為回報
      賴煜霖曾幫忙送貨，而未向賴煜霖收錢，此外，本案亦無
      任何毒品或尿液檢驗報告為補強證據，賴煜霖更於審理時
      證實未向被告購買毒品，顯見賴煜霖之偵訊內容為誣攀被
      告之詞，公訴人就此主張被告有販賣毒品之事確有誤解。
    5.被告王壽昌並未於97年10月27日晚間19、20時許，在成都
      路居所，以6,000 元之價格販售第3 級毒品愷他命15公克
      給賴煜霖。公訴人係援引賴煜霖偵查中陳述之內容為證，
      惟97年10月27日晚間19、20時許，賴煜霖至被告王壽昌居
      所前，並未如往常先以電話聯絡，依被告印象，賴煜霖當
      日未曾至被告居所，況依通聯譯文，賴煜霖於當日根本未
      與被告聯絡，且賴煜霖已於審理時證稱未向被告購買毒品
      ，賴煜霖之偵查供述顯非事實，又賴煜霖身上被查扣15公
      克之愷他命，若真為被告販售，被告怎敢請求就毒品包裝
      為指紋鑑定？賴煜霖之陳述與通聯紀錄未能符合，又無指
      紋鑑定為補強證據，實難確信被告有販賣毒品給賴煜霖之
      事。
    6.被告王壽昌並未於97年10月27日21時許，在成都路居所，
      以2,000 元之價格販售第3 級毒品愷他命5 公克給郭逸煒
      。依郭逸煒97年10月30日訊問筆錄內容，其陳稱係在97年
      10月27日大約晚上21、22點多，以行動電話與被告聯絡購
      買愷他命，惟公訴人移送之卷證資料，並無該日之通聯紀
      錄，亦無任何毒品或金錢扣案佐證，公訴人認被告有此之
      犯行，確有誤解。
    7.被告王壽昌並未於97年10月28日晚間19時許，在成都路居
      所，以2,000 元之價格販售第3 級毒品愷他命5 公克給郭
      逸煒。依郭逸煒97年10月30日訊問筆錄內容，係陳稱其於
      97年10月28日晚上19時許，以行動電話與吳杰穎聯絡後，
      而向被告購買愷他命，惟該供述內容與吳杰穎所述並不相
      符，且郭逸煒於審理時證稱上開筆錄供述不實，足見其所
      言與事實不符。又被告請求將扣案毒品及包裝送鑑定，若
      被告真有販賣毒品一事，焉有可能請求鑑定，從而公訴人
      主張被告此部分之犯行，確有誤解。
    8.被告王壽昌並未於97年10月28日晚間23時許，在成都路居
      所，以6,000 元之價格販售第三級毒品愷他命14.6公克給
      郭宏永。公訴人係以郭宏永偵查中之證述，為被告犯罪之
      依據，惟被告與郭宏永於97年10月29日凌晨為警查獲時，
      被告身上僅查扣一疊10萬元整之現金，並無郭宏永聲稱其
      於同年10月28日晚間23時許交付之6,000 元，又經核黃永
      瑋、楊晏寧、吳彥儒之訊問筆錄，均未供述被告王壽昌有
      販賣毒品給郭宏永之事，復經被告王壽昌否認有此犯行，
      顯見郭宏永所言與實情不符，此外亦無指紋鑑定等補強證
      據，自不宜逕為被告有罪之認定。
    9.被告王壽昌並未於97年10月28日晚間19、20時許，在成都
      路居所，以800 元之價格販售第3 級毒品愷他命2 公克給
      吳杰穎。公訴人係以吳杰穎97年10月30日之調查及訊問筆
      錄為證，惟吳杰穎之筆錄陳述內容就交付購買毒品金錢之
      時間點前後矛盾，其證述購買毒品時黃永瑋也在場一事，
      與黃永瑋之調查筆錄內容不符，復經吳杰穎於審理時業否
      認向被告購買毒品，顯見吳杰穎之偵查陳述內容與事實不
      符，此外，又無毒品、驗尿報告等補強證據，實難確信被
      告有販賣毒品給吳杰穎之事實，自不宜據此為被告有罪之
      認定。
（二）關於起訴書犯罪事實二部分：
    1.被告王壽昌並未於97年8 月間某日，先後2 次以900 元價
      格各賣2 公克愷他命給劉盈如，並由吳杰穎送交劉盈如。
      公訴人係以吳杰穎、劉盈如之偵查所述內容為證，惟吳杰
      穎所述之運送時間點並不明確，僅得50元至100 元代價等
      語更有違常理，且吳杰穎已於審理時證稱雖有運送一事，
      但愷他命非來自被告王壽昌。另劉盈如並無法指認吳杰穎
      ，且稱吳杰穎係用自小客車為工具運送毒品，此顯悖於事
      實，又劉盈如於本院審理時翻異前詞，足見劉盈如上開陳
      述確非事實，是以吳杰穎、劉盈如之偵查所述，實不得為
      被告有罪之認定。
    2.被告王壽昌並未於97年9 月30日，以900 元價格販賣2 公
      克愷他命給劉盈如，並由賴煜霖送交劉盈如。公訴人係以
      賴煜霖、劉盈如偵查中所述內容為證，惟渠等所述均非事
      實，依賴煜霖與被告王壽昌之通聯譯文內容，係「娃娃」
      劉盈如找賴煜霖拿香水，與被告並無關聯，又依劉盈如所
      述，其交付購買愷他命之價金究係先前積欠賴煜霖或被告
      ，語焉不詳，且劉盈如於審理時，證稱被告雖曾無償提供
      施用愷他命，但並無付錢購買之事，顯見賴煜霖、劉盈如
      之偵查內容均非事實，此外，本案亦無劉盈如向被告買毒
      品之通聯譯文等補強證據，故實不得為被告有罪之認定。
（三）關於起訴書犯罪事實三部分：
    1.被告王壽昌並未於96年1 月10日前某日、97年2 月29日後
      某日至97年7 、8 月間某日，在不詳處所轉讓愷他命給呂
      浩瑄（原名呂姿儀）5 次。公訴人此等指述係以呂浩瑄調
      查筆錄、訊問筆錄及被告王壽昌調查筆錄之內容為證，惟
      被告與呂浩瑄交往期間，被告雖發現藏放之愷他命有所減
      少，並懷疑係呂浩瑄取走，但因不願與呂浩瑄發生爭執而
      未加深究，並非被告主動交付毒品予呂浩瑄，又呂浩瑄於
      本院審理時，雖證稱被告曾免費提供愷他命，但亦證稱是
      自己拿取，事前並未徵詢被告同意，顯見被告並無轉讓毒
      品之犯行。
    2.被告王壽昌並未於97年9 月28日9 時許，在成都飯店轉讓
      愷他命給劉盈如。公訴人此部分指述係以劉盈如警詢陳述
      之內容為證，惟依劉盈如所述被告是在成都飯店哪一房間
      、何人在場、被告是否交付K 菸等情，皆語焉不詳，又被
      告在成都飯店開「轟趴」一事，並未見於通聯譯文或通聯
      紀錄，此外，亦無毒品或尿液檢驗報告為證，實難令人確
      信被告有轉讓毒品給劉盈如之犯行。
    3.被告王壽昌並未於97年10月27日19時許，在成都路居處轉
      讓愷他命給黃永瑋。依黃永瑋於本院審理時所述，其在被
      告居處拿取施用之K 菸，亦可能為其所有，而被告王壽昌
      本以為黃永瑋是拿一般香菸或被告K 盤裡剩餘的愷他命施
      用，是以被告並無轉讓毒品之犯行。
（四）關於起訴書犯罪事實五部分：
      被告王壽昌並未於97年9 月及10月間，在成都路居處分別
      轉讓搖頭丸2 顆及半顆給楊晏寧。據被告王壽昌偵訊筆錄
      所述，伊曾在現住地給楊晏寧2 次搖頭丸，第一次是在97
      年9 月多等語。惟被告王壽昌係在97年9 月底，始與楊晏
      寧在成都路居處同居，被告實無可能在9 月間即轉讓2 顆
      搖頭丸給楊晏寧。又楊晏寧曾在審理時，曾證述其在被告
      住處拿到搖頭丸並未經過被告同意，或被告當時並不在場
      等語，足認被告王壽昌上開轉讓毒品之自白與事實並不相
      符，況且又無搖頭丸或楊晏寧之尿液檢驗報告為證，實難
      以無補強證據之被告自白，逕為被告有罪之認定等語。
三、經查：
（一）被告王壽昌販售毒品予郭逸煒部分
    1.證人郭逸煒於警詢中證稱：97年10月26日大約19時許，前
      往「小剛」住家（臺北市○○路155 號11樓之1 ）拿搖頭
      丸三顆（新台幣320 元），一手交錢一手交貨，有交易成
      功；ｋ他命向「小剛」購買的次數已記不清楚，大約二至
      三天購買一次，最後一次為97年10月28日晚上9 時許，前
      往「小剛」家購買五公克（新台幣2000元），就是被警方
      所查獲的那包ｋ他命等語（見南投縣政府警察局刑案偵查
      卷宗第96、97頁）；復於檢察官訊問時結證稱：在伊身上
      查獲之愷他命是伊在10月28日晚上19點多跟小剛（即被告
      王壽昌）買的，伊拿2,000 元跟小剛買5 公克。於98年10
      月28日中午12時在臺北縣板橋第三殯儀館內施用之愷他命
      是於10月27日晚上21、22點多去小剛家（即臺北市○○區
      ○○路155 號11樓之1 被告王壽昌之居處）買5 公克愷他
      命，也是交2,000 元給被告王壽昌。最後一次使用搖頭丸
      是於10月26日在板橋市○○路邊施用的，該次施用之搖頭
      丸是在10月26日晚間19時許至小剛家跟小剛買的，價格為
      1 顆320 元等語綦詳（見臺灣臺北地方法院檢察署97年度
      偵字第21543 號卷一，下稱北偵卷一第166 頁至第167 頁
      ）；且被告王壽昌亦於檢察官訊問時坦承：有賣郭逸煒愷
      他命，郭逸煒幾乎2 、3 天來找伊1 次，每次都拿5 到10
      克。郭逸煒向伊拿是1 克400 元，1 克約賺郭逸煒20元，
      時間約是從97年9 月以後就是伊搬到成都路以後等語（見
      臺灣臺北地方法院檢察署97年度偵字第21543 號卷二，下
      稱北偵卷二第4 頁）；再參酌郭逸煒為警在被告王壽昌成
      都路居處查獲時，持有之白色結晶2 包，送往行政院衛生
      署草屯療養院由送驗人員抽驗1 包鑑定結果，確係愷他命
      ，此有該院鑑定書附卷可佐（見臺灣臺北地方法院檢察署
      97年度第26945 號卷，下稱北偵卷三第25、26頁）；此外
      ，郭逸煒為警查獲時採尿送驗結果，確呈ｋ他命陽性反應
      ，亦有詮昕科技股份有限公司濫用藥物尿液檢驗報告在卷
      可參（見南投縣政府警察局刑案偵查卷宗第106 頁）。另
      衡諸販賣毒品必遭判處重刑，此乃政府一貫政策，復經執
      法單位一再宣導，被告王壽昌對此自無不知之理，則被告
      王壽昌倘無販賣毒品之犯行，實無自白犯罪之理，另更對
      照被告王壽昌之自白內容，核與證人郭逸煒證述向其購買
      毒品之價格及頻率大致相符，是可知被告王壽昌的確曾於
      於97年10月26日晚間19時許，在臺北市○○區○○路115
      號11樓之1 居處，以320 元之價格販售第3 級毒品對─甲
      氧基甲基安非他命1 顆（渠等稱呼為搖頭丸）予證人郭逸
      煒。且於97年10月27日晚間21時許，在同上居處，以2,00
      0 元之價格販售第3 級毒品愷他命5 公克予證人郭逸煒。
      再於97年10月28日晚間19時許，在同上居處，亦以2,000
      元之價格販售第3 級毒品愷他命5 公克予證人郭逸煒之事
      實無訛。雖證人郭逸煒於原審審理時證稱：毒品係在新竹
      一家月亮舞廳跟不認識的人拿的，這是伊唯一的毒品來源
      ，97年10月遭查獲時是因為警察要伊指認被告王壽昌，內
      容也是警察告訴伊的，該內容均與事實不符等語（見原審
      卷一第172 頁至第173 頁），惟證人郭逸煒於檢察官訊問
      時曾明確結證稱：警詢筆錄實在，伊是看過筆錄才簽名的
      等語，是可知若證人郭逸煒於審理時所證述「警察要伊指
      認被告王壽昌，內容也是警察告訴伊」等情存在，證人即
      不會在檢察官訊問時，隻字不提，更向檢察官回答警詢筆
      錄均真實等語，況證人郭逸煒亦於原審作證時陳稱：伊認
      識被告王壽昌，是朋友等語（見原審卷一第172 頁），是
      可知證人郭逸煒並無於偵查中陷害被告王壽昌之動機，反
      而有在審理中迴護被告王壽昌之可能，且於檢察官訊問時
      ，距離郭逸煒購入毒品之時間僅有數日，時間上距離事發
      當時較近，證人郭逸煒之記憶理應更為清楚，且客觀上郭
      逸煒亦不可能混淆是否在臺北向被告王壽昌購入或另在新
      竹舞廳購買，故證人郭逸煒在原審審理時所為之上開證詞
      ，並不可採。
    2.被告王壽昌本件所販售之藥丸類型毒品，後述證人郭逸煒
      、郭宏永均證述為「搖頭丸」，而警方於97年10月29日凌
      晨零時20分許，在被告王壽昌在臺北市○○路155 號11樓
      之1 居所，當場查扣之藥丸類型毒品共80顆，扣除與本案
      無關之1 粒眠毒品10顆後，所餘70顆毒品均係依被告王壽
      昌供述以「搖頭丸」之名稱記載在扣押物品清單（見北偵
      卷三第12頁），而該70顆毒品經送鑑結果，其中20顆乃係
      第3 級毒品對─甲氧基甲基安非他命，另50顆則為第2 級
      毒品甲基非他命之事實，有內政部警政署刑事警察局97年
      12月27日鑑定書在卷足憑（見北偵卷三第7 頁）。從而，
      被告王壽昌於97年10月26日出售藥丸類型之毒品1 顆與郭
      逸煒部分，因該顆毒品並未查扣，且被告與證人郭逸煒均
      以「搖頭丸」為稱呼，衡諸前揭鑑驗結果，被告王壽昌所
      販賣郭逸煒之毒品，有可能為第2 級毒品，然亦有可能為
      第3 級毒品，依罪證有疑，利於被告之法理，爰從輕認定
      此部分係犯販賣第3 級毒品對─甲氧基甲基安非他命1 顆
      與郭逸煒，附此敘明。
（二）被告王壽昌販售毒品予郭宏永部分
    1.證人郭宏永於警詢時陳述：97年10月29日凌晨1 時40分許
      ，在台北市○○路155 號11樓之1 ，為警持搜索票當場在
      其身上查獲k 他命14.6公克、搖頭丸54顆，及電子磅秤、
      夾鍊袋等物，均為其所有，上開毒品是在97年10月28日晚
      上11時許，向小剛（即被告）所購買，ｋ他命每公克450
      元，搖頭丸每顆300 元等語（見南投縣政府警察局刑案偵
      查卷第82至85頁）；復於檢察官訊問時結證稱：伊的綽號
      為小肥。在被查獲現場之14.6公克愷他命及54顆搖頭丸是
      向小剛（即被告）買的，1 公克愷他命算450 元，1 顆搖
      頭丸算300 元，伊是於97年10月28日晚上23時許，在成都
      路小剛之住處買的，當時給小剛6,000 元等語綦詳（見北
      偵卷一第170 頁至第171 頁）；再參酌郭宏永為警在被告
      成都路居處查獲時，其所持有之疑似搖頭丸6 包、K 他命
      14包，送往行政院衛生署草屯療養院鑑定，經送驗人員各
      抽驗2 包與1 包，白色結晶部分確係愷他命，至於褐色錠
      劑則檢出甲基安非他命、愷他命，桃紅色錠劑則檢出對─
      甲氧基甲基安非他命，此有該院鑑定書附卷可佐（見北偵
      卷三第25、26頁）。雖證人郭宏永於本院審理時改口稱：
      沒有向被告購買毒品，警偵訊中所述，是警察恐嚇伊所致
      云云，然證人郭宏永於偵查中結證稱：警察查獲伊至檢察
      官訊問時，並沒有對伊做強暴脅迫之事，伊看過筆錄才簽
      名，且跟被告王壽昌沒有仇怨等語（見北偵卷一第170 頁
      、第172 頁），可知證人郭宏永並無於偵查中陷害被告王
      壽昌之動機，是證人郭宏永上開警詢及偵訊中所證，當屬
      真實且係出於其自由意識所為，其於審理中所述，應係迴
      護被告之詞，不足採信；又上開查扣之愷他命及54顆毒品
      乃係警方持搜索票前去被告王壽昌成都路居處查獲，而查
      獲當時被告王壽昌及證人郭宏永均同時在場，故證人郭宏
      永之證述係甫完成交易即遭查獲等語，自屬信而有徵。據
      此，可得知被告王壽昌的確於97年10月28日晚間23時許，
      在臺北市○○區○○路115 號11樓之1 居處，以每顆300
      元之價格販售毒品共54顆及以每公克450 元之價格販售第
      3 級毒品愷他命14.6公克予郭宏永，並先收取6,000 元之
      對價等情無訛。
    2.被告王壽昌販賣與證人郭宏永而遭警在被告王壽昌成都路
      居所當場查扣之藥丸型毒品共54顆，經核被告王壽昌及證
      人郭宏永亦均係以「搖頭丸稱呼之」，而該54顆藥丸經鑑
      定，均含有第3 級毒品成分，然其中部分係同時含有第2
      級毒品甲基安非他命與第3 級毒品愷他命之事實，亦有行
      政院衛生署草屯療養院97年12月3 日鑑定書可資勾稽（見
      北偵卷三第10頁）。從而，被告王壽昌出售54顆藥丸類型
      之毒品與郭宏永部分時，被告王壽昌與證人郭宏永均僅泛
      稱交易標的為「搖頭丸」，則被告王壽昌主觀上有無認知
      其中部分藥丸同時含有第2 級毒品甲基安非他命成分，客
      觀上亦有疑義（此部分亦可參前段郭逸煒部分之理由），
      是依「所知輕於所犯，從其所知」之法理，應認定被告王
      壽昌就販售與郭宏永部分僅具有販售第3 級毒品之犯意，
      併予敘明。
（三）證人賴煜霖於檢察官訊問時結證稱：伊是在97年10月26日
      或27日晚上去小剛（即被告王壽昌）成都路家裡，買15克
      愷他命，小剛算伊1 公克400 元，伊有把6,000 元給小剛
      。97年8 月中旬第一次跟小剛拿愷他命，該次1 公克400
      元，我們約在臺北市○○○路附近，那次的愷他命伊有施
      用，所以知道那是愷他命。另於9 月29日凌晨1 時許伊去
      成都路跟小剛買了1 克之愷他命，伊有給小剛400 元，伊
      有把愷他命用掉等語綦詳（見北偵卷一第162 頁至第163
      頁），且由卷附被告王壽昌使用之門號0000000000號行動
      電話電信監察譯文表以觀（見北偵卷一第83頁），可知於
      9 月29日凌晨1 時53分46秒，被告王壽昌曾於來電者表明
      「哥，我待會可以去跟你借香水嗎？我要噴香水！我待會
      要出門」時，回答「好啊，可以啊」等語，經核與證人賴
      煜霖前開所述於97年9 月29日凌晨1 點許向被告王壽昌購
      買愷他命之情形相符；再參酌賴煜霖為警在被告王壽昌成
      都路居處查獲時，持有之疑似K 他命11包（含袋毛重15.7
      公克；見南投縣警局卷第24頁），送往行政院衛生署草屯
      療養院，經由送驗人員抽驗1 包鑑定結果，確係愷他命，
      此有該院鑑定書附卷可佐（見北偵卷三第25、26頁），該
      扣案毒品之重量與證人賴煜霖供述於97年10月27日在同址
      向被告王壽昌購入愷他命15公克亦相符合，此外，賴煜霖
      為警查獲時採尿送驗結果，亦呈ｋ他命陽性反應，此有詮
      昕科技股份有限公司濫用藥物尿液檢驗報告在卷可參（見
      南投縣政府警察局刑案偵查卷宗第202 頁）；另被告王壽
      昌於檢察官訊問時坦承：認識賴煜霖，賴煜霖約從97年9
      月20幾日伊搬到成都路以後，約1 個禮拜跟伊拿一次k 他
      命等語（見北偵卷二第3 頁、第4 頁），綜上，可知被告
      王壽昌確於97年8 月中旬某日時許，在臺北市○○○路上
      某處，曾以400 元之價格販售第3 級毒品愷他命1 公克予
      證人賴煜霖施用。且被告王壽昌於97年9 月29日凌晨1 時
      許，曾在臺北市○○路上某處，以400 元之價格販售第3
      級毒品愷他命1 公克予證人賴煜霖施用。又被告王壽昌於
      97年10月27日晚間19、20時許，又在臺北市○○區○○路
      115 號11樓之1 居處，以6,000 元之價格販售第3 級毒品
      愷他命15公克予證人賴煜霖等情屬實。至證人賴煜霖於審
      理時證稱：施用之愷他命是跟朋友拿的，只有一個來源，
      那個朋友住板橋，被告王壽昌沒有提供愷他命給伊使用，
      因為當時在警察局時警察恐嚇我，叫伊一定要咬被告王壽
      昌，否則要收押伊，伊很害怕，所以就隨便講，後來警察
      叫伊去地檢署不可以改口，所以伊在地檢署也沒有改口云
      云（見原審卷一第139 頁），惟證人賴煜霖於檢察官訊問
      時曾明確結證稱：警察從查獲伊到檢察官訊問時，沒有對
      伊做強暴脅迫之行為，筆錄說的實在等語（見北偵卷一第
      162 頁），是可知若證人賴煜霖於審理時所證述遭警察恐
      嚇之情形存在，證人即不會在檢察官訊問時，隻字不提，
      更向檢察官回答警詢筆錄均真實等語，又證人賴煜霖於檢
      察官訊問時要求「我看過筆錄後才簽名」等語，之後亦在
      訊問筆錄最末受詢問人欄簽名（見北偵卷一第162 頁、第
      164 頁），是可知賴煜霖對於作證之內容非常謹慎，筆錄
      記載之內容的確符合其真意始為簽名，況證人賴煜霖亦於
      原審作證時陳稱：伊認識被告王壽昌，是朋友關係，但沒
      有與被告王壽昌有結怨或債務關係等語（見原審卷一第13
      9 頁），是可知證人賴煜霖並無於偵查中陷害被告王壽昌
      之動機，反而有在審理中迴護被告王壽昌之可能，且於檢
      察官訊問時，時間上距離事發當時較近，證人賴煜霖之記
      憶理應更為清楚，其於檢察官訊問時所為之證述，應較足
      採，另參酌警方前去被告王壽昌成都路居所搜索時，亦同
      時在現場查獲賴煜霖持有之愷他命11包（含袋毛重15.7公
      克；見南投縣警局卷第24頁），核扣案毒品之重量與證人
      賴煜霖供述於97年10月27日在同址向被告王壽昌購入愷他
      命15公克亦相符合，故證人賴煜霖在原審審理時所為之上
      開證詞，並不可採。
（四）證人吳杰穎於檢察官訊問時結證稱：於97年10月28日晚間
      19、20點在小剛家（成都路住處）施用愷他命，因為跟伊
      之前用愷他命之感覺一樣，所以伊能確定施用之毒品是愷
      他命，伊施用的愷他命當場跟小剛（即被告王壽昌）購買
      ，買了之後直接在小剛家施用，伊當天是直接去小剛家，
      事先沒有打電話，當天伊跟小剛買2 克之愷他命，交付80
      0 元現金給小剛等語綦詳（見臺灣臺中地方法院檢察署97
      年度第28784 號卷，下稱臺中偵卷第98頁至第99頁），佐
      以，證人吳杰穎於97年10月29日為警查獲時採尿送驗結果
      ，雖呈ｋ他命陽性反應，有詮昕科技股份有限公司濫用藥
      物尿液檢驗報告在卷可參（見南投縣政府警察局刑案偵查
      卷第183 頁），證人吳杰穎雖於原審審理時證稱：97年10
      月28日在被告王壽昌成都路住處是叫被告王壽昌打電話給
      他朋友幫伊買愷他命，伊再把錢給被告王壽昌的朋友，是
      被告王壽昌的朋友把愷他命交給伊，所述與警詢、偵查中
      所言均不同，是警察逼伊說是被告王壽昌，如果不配合就
      要給伊好看，但檢察官沒有逼伊等語（見原審卷一第132
      頁反面至第333 頁）。惟證人吳杰穎於檢察官訊問時曾明
      確結證稱：警詢筆錄實在，伊是看過筆錄才簽名等語（見
      中偵卷一第98頁），是可知若證人吳杰穎於審理時所證述
      遭警察恐嚇之情形存在，證人即不會在檢察官訊問時，隻
      字不提，更向檢察官回答警詢筆錄均真實等語，況證人吳
      杰穎亦於原審作證時陳稱：伊認識被告王壽昌，是朋友關
      係，沒有債務關係等語（見原審卷一第132 頁），是可知
      證人吳杰穎並無於偵查中陷害被告王壽昌之動機，反而有
      在審理中迴護被告王壽昌之可能，且於檢察官訊問時，時
      間上距離事發當時較近，證人吳杰穎之記憶理應更為清楚
      ，其於檢察官訊問時所為之證述，應較足採，故證人吳杰
      穎在原審審理時所為之上開證詞，並不可採。
（五）證人吳杰穎於檢察官訊問時結證稱：伊認識劉盈如。伊確
      實有送過2 次愷他命給劉盈如，時間均約是97年8 月間，
      伊是幫小剛（即被告王壽昌）送毒品，小剛跟伊說娃娃（
      即劉盈如）要東西，伊就打電話給娃娃約時間、地點，小
      剛都事先將毒品放在伊這邊，伊拿2 至3 克之愷他命過去
      ，伊拿去劉盈如家交給她，劉盈如兩次都有拿900 元給伊
      ，伊送愷他命之代價是可以每克收50元到100 元的差價，
      伊會把伊應得的部分直接抽起來，剩下的錢再還給小剛等
      語（見臺中偵卷第100 頁）；且證人劉盈如亦於檢察官訊
      問時結證稱：伊認識小剛、小杰（即吳杰穎），小剛是賣
      愷他命給伊的人，有時候小杰會幫小剛送愷他命給伊。小
      杰送過愷他命給伊兩次，伊有給小杰各900 元等語綦詳（
      見北偵卷一第155 頁）；被告王壽昌亦於檢察官訊問時坦
      承：認識劉盈如，他叫娃娃，有賣愷他命給劉盈如，伊賣
      她就賣成本等語（見北偵卷二第3 頁），是可知於97年8
      月間某日時許，被告王壽昌的確先後2 次各以900 元之價
      格，分別販售第3 級毒品愷他命各2 公克予證人劉盈如，
      再均由證人吳杰穎依被告王壽昌之通知，先行與證人劉盈
      如聯絡好交付時、地後，便將被告王壽昌所販賣之各2 公
      克愷他命毒品運送至證人劉盈如位於臺北縣板橋市○○路
      ○ 段2 號19樓之3 住處交付予證人劉盈如，證人吳杰穎並
      從中抽取每公克50元至100 元之差價為報酬等語屬實。證
      人吳杰穎雖於原審審理時證稱：之前沒有幫被告王壽昌把
      愷他命拿去給劉盈如，伊是向認識的藥頭阿清調貨給劉盈
      如，但阿清的年籍不知道，於偵查中稱是幫被告王壽昌送
      貨，是因做筆錄時警察要伊咬被告王壽昌等語（見原審卷
      一第133 頁反面），及證人劉盈如於原審審理時證稱：伊
      沒有跟王壽昌買過愷他命，都是被告王壽昌請伊的。與王
      壽昌是朋友，請過伊幾次不記得。伊沒有拿錢給吳杰穎過
      。警詢時是警察叫伊承認是王壽昌、小杰賣伊的，如此就
      放伊回去。偵查中因為驚嚇過度，就照著在警局所說陳述
      等語（見原審卷一第247 頁），惟證人劉盈如於檢察官訊
      問時曾明確結證稱：警察從拘捕伊到檢察官訊問時並無對
      伊有強暴脅迫之事，伊講的筆錄是實在，伊有看過筆錄才
      簽名等語（見北偵卷一第154 頁），是可知若證人劉盈如
      於審理時所證述遭警察影響其自由意識之情形存在，證人
      即不會在檢察官訊問時，隻字不提，更向檢察官回答警詢
      筆錄均真實等語，並證人亦於檢察官訊問時要求「我看過
      筆錄後才簽名」等語，之後亦在訊問筆錄最末受詢問人欄
      簽名（見北偵卷一第154 頁、第157 頁），是可知證人劉
      盈如對於作證之內容非常謹慎，及筆錄記載之內容的確符
      合其真意始為簽名甚明，況證人劉盈如亦於原審證稱：伊
      認識被告王壽昌，是朋友關係等語（見原審卷一第247 反
      面），是可知證人劉盈如並無於偵查中陷害被告王壽昌之
      動機，反而有在審理中迴護被告王壽昌之可能，且於檢察
      官訊問時，時間上距離事發當時較近，證人劉盈如之記憶
      理應更為清楚，其於檢察官訊問時所為之證述，應較足採
      ，且被告王壽昌若非獲有金錢利益，又何需要委由不相干
      之吳杰穎將愷他命由萬華送至板橋交付與證人劉盈如，故
      證人劉盈如、吳杰穎在原審審理時所為之上開證詞，均不
      足採。
（六）證人賴煜霖於檢察官訊問時結證稱：伊於9 月30日幫小剛
      （即被告王壽昌）拿1 包愷他命拿給娃娃（即劉盈如），
      是送到娃娃臺北縣板橋市○○路他家附近等語（見北偵卷
      一第163 頁）；且證人劉盈如亦於檢察官訊問時結證稱：
      伊認識小剛、小賴（即賴煜霖），小剛是賣愷他命給伊的
      人，小賴送過愷他命給伊3 次，也是給伊各2 克愷他命，
      伊給小賴各900 元等語綦詳（見北偵卷一第155 頁、第15
      6 頁），且由卷附被告王壽昌使用之門號0000000000號行
      動電話電信監察譯文表以觀（見北偵卷一第84頁），可知
      於9 月30日下午15時58分59秒，被告王壽昌曾於來電者表
      明「娃娃剛剛有跟我拿香水」時，回答「你跟他處理」等
      語，經核與證人賴煜霖前開所述於97年9 月30日幫被告王
      壽昌送貨給向被告王壽昌購買愷他命之證人劉盈如之情形
      相符；另被告王壽昌亦於檢察官訊問時坦承：認識劉盈如
      ，她叫娃娃，有賣愷他命給劉盈如等語（見北偵卷二第3
      頁），綜上，可知於97年9 月30日某時許，被告王壽昌以
      900 元之價格，販售第3 級毒品愷他命2 公克予證人劉盈
      如，再由賴煜霖將王壽昌販賣之2 公克愷他命毒品運送至
      證人劉盈如位於臺北縣板橋市○○路○ 段2 號19樓之3 住
      處附近交予證人劉盈如等情屬實。至證人劉盈如雖於原審
      審理時證稱：伊只是詢問賴煜霖，沒有拿錢給賴煜霖。警
      詢時是警察叫伊承認是王壽昌賣伊的，如此就放伊回去。
      偵查中因為驚嚇過度，就照著在警局所說陳述等語（見原
      審卷一第247 頁反面），及證人賴煜霖於本院審理時證稱
      沒有送k 他命給劉盈如，是警察以收押為由恐嚇伊，故於
      偵訊中為不實陳述云云，然證人劉盈如於原審審理時上開
      所為之證詞，並不足採，已如前述；而證人賴煜霖為警查
      獲時，同時查扣有毒品k 他命等證物，苟非其自願為前開
      陳述，警員豈會杜撰事實供證人指述，更無恐嚇賴煜霖之
      必要。
（七）證人呂浩瑄（原名呂姿儀）於檢察官訊問時結證稱：與小
      剛（即被告王壽昌）原本是男女朋友，於97年7 月正式分
      手，伊所施用愷他命之來源係小剛，大約於97年7 、8 月
      間給伊愷他命1 次，沒有收錢等語綦詳（見北偵卷第147
      頁、第148 頁），核與證人呂浩瑄於原審審理時結證所稱
      ：之前跟王壽昌在一起時，伊去找被告王壽昌，被告王壽
      昌有拿愷他命給伊施用過。伊沒有給被告王壽昌金錢，被
      告王壽昌是免費提供的。伊在被告王壽昌住處抽含有Ｋ他
      命香煙時，被告王壽昌沒有反對，被告王壽昌應該知道伊
      在被告王壽昌住處施用Ｋ煙，因為被告王壽昌會聞到味道
      等語（見原審卷一第136 頁）大致相符，則因證人呂浩瑄
      與被告王壽昌曾係男女朋友關係，具有一定情誼，是可知
      證人呂浩瑄並無於偵查、審理中陷害被告王壽昌之動機、
      可能，故證人呂浩瑄上開所為之證詞，應屬可採，此外，
      呂浩瑄為警查獲時採尿送驗結果，確呈ｋ他命陽性反應，
      此有詮昕科技股份有限公司濫用藥物尿液檢驗報告在卷可
      參（見偵字第26945 號卷第9 頁），是由上開證據綜合以
      觀，可知被告王壽昌的確於97年7 、8 月間某日時許，在
      臺灣地區不詳處所，轉讓數量不詳之第3 級毒品愷他命1
      次予當時同居女友呂浩瑄（原名呂姿儀）施用等情屬實。
（八）證人劉盈如於原審審理時結證稱：於97年9 月28日下午21
      時整，在北市○○路成都飯店，伊當時去找被告王壽昌，
      當時伊有施用愷他命，是被告王壽昌請伊的，當時被告王
      壽昌是放在桌上，被告王壽昌說要用就自己拿去施用等語
      綦詳（見原審卷一第248 頁）；被告王壽昌亦於原審審理
      時自承：伊應該有請證人劉盈如用過1 次愷他命，但地點
      、時間忘記了等語，是由上開證據可知被告王壽昌確於97
      年9 月28日晚上9 時許，在臺北市○○路附近成都飯店，
      轉讓數量不詳之第3 級毒品愷他命1 次予證人劉盈如施用
      。
（九）證人黃永煒於檢察官訊問時結證稱：伊最後一次施用愷他
      命是於2 天前（即97年10月27日）晚上19時許在小剛家（
      臺北市○○路155 號11樓之1 ）。伊這次施用的愷他命是
      放在小剛家盤子上，伊用的時候，被告王壽昌在旁邊，被
      告王壽昌有看到伊用，伊用的時候要經過被告王壽昌同意
      ，意思是說被告王壽昌不准伊用的話，伊就不能用，不過
      這一次伊拿來用的時候，被告王壽昌並沒有阻止伊等語綦
      詳（見北偵卷一第159 頁、第160 頁）；且被告王壽昌亦
      於偵查中坦承：伊認識黃永煒，伊有拿愷他命給黃永煒，
      黃永煒看到我們在用，會自己拿起來用等語（見北偵卷二
      第3 頁），此外，黃永瑋為警查獲時採尿送驗結果，確呈
      ｋ他命陽性反應，此有詮昕科技股份有限公司濫用藥物尿
      液檢驗報告在卷可參（見南投縣政府警察局刑案偵查卷第
      121 頁）。是被告王壽昌確於97年10月27日晚間19時許，
      在臺北市○○區○○路115 號11樓之1 居處，轉讓數量不
      詳之第3 級毒品愷他命1 次予證人黃永瑋施用等情屬實。
      至證人黃永煒於審理中證稱：之前有施用Ｋ他命，來源為
      在北市○○○路「夜宴」買的。伊是在97年10月27日當天
      晚上七點，在台北市○○路被告王壽昌居處，施用愷他命
      ，但是愷他命放在被告王壽昌住處客廳的桌上，伊自己拿
      來抽。事前沒有告訴被告王壽昌伊要拿來吸食或事後沒有
      跟被告王壽昌說，因為不知道是不是被告王壽昌的。伊在
      警詢筆錄為何供稱「毒品是綽號小剛給你的」是因當時警
      察說伊睡那邊，東西如果不是伊的，就是小剛的。不說東
      西是自己的是因伊是第一次被抓到警察局，會害怕。於偵
      查中仍稱「在王壽昌住處施用Ｋ他命時要經過王壽昌同意
      ，如王壽昌不同意你就不能施用」是因為在警局就是這樣
      講等語（見原審卷一第174 頁），惟證人黃永煒於檢察官
      訊問時曾明確結證稱：警詢筆錄是實在，伊有看過筆錄才
      簽名等語（見北偵卷一第154 頁），是可知若證人黃永煒
      於審理時所證述遭警察影響其自由意識之情形存在，證人
      即不會在檢察官訊問時，隻字不提，更向檢察官回答警詢
      筆錄均真實等語，況證人黃永煒亦於原審作證時陳稱：伊
      認識被告王壽昌，是朋友關係等語（見原審卷一第174 頁
      ），是可知證人黃永煒並無於偵查中陷害被告王壽昌之動
      機，反而有在審理中迴護被告王壽昌之可能，且於檢察官
      訊問時，時間上距離事發當時較近，證人黃永煒之記憶理
      應更為清楚，是其於檢察官訊問時所為之證述，應較足採
      ，故證人黃永煒在原審審理時所為之上開證詞，並不可採
      。
（十）證人楊晏寧於檢察官訊問時結證稱：搖頭丸是小剛（即被
      告王壽昌）無償給伊的，因為伊是小剛的女朋友，小剛最
      後一次給伊搖頭丸是於97年10月26日凌晨1 、2 點，在成
      都路155 號11樓之1 ，因為伊想用搖頭丸，小剛就拿一顆
      搖頭丸給伊，伊用了半顆，伊知道那是搖頭丸，因為之前
      有用過等語綦詳（見北偵卷一第151 頁），且被告王壽昌
      亦於偵查中坦承：有給楊晏寧搖頭丸，時間是在97年10月
      中旬，在伊成都路住處等語（見北偵卷二第2 頁、第3 頁
      ），是可知被告王壽昌在臺北市○○區○○路115 號11樓
      之1 居處，於97年10月26日凌晨1 、2 點許，轉讓第3 級
      毒品搖頭丸半顆予與其同居之女友楊晏寧。至證人楊晏寧
      雖於原審審理時證稱：伊所拿取的搖頭丸是被告王壽昌所
      有，伊拿取搖頭丸沒有經被告王壽昌同意。伊拿搖頭丸時
      被告王壽昌都不在場。王壽昌沒有跟你提過拿搖頭丸的事
      。在警詢時警察嚇伊說「如不配合他的說法的話，一樣是
      共犯」。在偵查中仍處於驚嚇狀態，所以仍仔細說明相關
      情節云云（見原審卷一第220 頁）。惟證人楊晏寧於檢察
      官訊問時曾明確結證稱：警察從拘捕伊到檢察官訊問時，
      並無對伊有強暴脅迫之事，伊講的筆錄是實在，伊有看過
      筆錄才簽名等語（見北偵卷一第150 頁），是可知若證人
      楊晏寧於審理時所證述遭警察影響其自由意識之情形存在
      ，證人即不會在檢察官訊問時，隻字不提，更向檢察官回
      答警詢筆錄均真實等語，另證人亦於檢察官訊問時要求「
      我看過筆錄後才簽名」等語，之後亦在訊問筆錄最末受詢
      問人欄簽名（見北偵卷一第150 頁、第152 頁），是可知
      證人對於作證之內容非常謹慎，及筆錄之內容的確符合其
      真意始為簽名，況證人楊晏寧至今仍為被告王壽昌之女友
      ，情誼非比一般，是可知證人楊晏寧並無於偵查中陷害被
      告王壽昌之動機，反而有在審理中迴護被告王壽昌之可能
      ，且於檢察官訊問時，時間上距離事發當時較近，證人楊
      晏寧之記憶理應更為清楚，其於檢察官訊問時所為之證述
      ，應較足採，故證人楊晏寧在原審審理時所為之上開證詞
      ，並不可採。至被告王壽昌就在成都路居所無償轉讓該第
      3 級毒品與呂浩瑄、吳彥儒、黃永煒及楊彥寧部分，雖辯
      稱：伊在住所有設置愷他命毒菸之習慣，該等證人可能利
      用他不在家或在睡覺時，擅自拿取施用，伊無轉讓之犯意
      云云，然查，愷他命係政府查禁之毒品，被告王壽昌亦需
      向外購買始能取得，則渠對愷他命豈有放置在桌上任人取
      用不加聞問之可能，故被告王壽昌此部分之辯解，不符事
      理，至為明確。
（十一）此外，雖被告王壽昌之辯護人聲請將97年10月29日從郭
        逸煒、郭宏永、賴煜霖、劉盈如、吳彥儒身上扣得之愷
        他命送至法務部調查局加以鑑定，其待證事實為該毒品
        是否係被告王壽昌分別賣給郭逸煒、郭宏永、賴煜霖、
        劉盈如、吳彥儒，其上有無被告王壽昌之指紋等情，然
        販入、賣出毒品之行為態樣眾多，並非必為買方、賣方
        一手交錢一手交貨之傳統交易型態，是縱使被告王壽昌
        確實有販售上開毒品予證人，亦不一定曾親自觸碰該等
        毒品，且指紋之留存必須有客觀條件之配合，並非觸及
        後，必定會留下指紋。綜上，本件事證明確，本院認為
        並無依前開聲請送鑑定之必要，特此敘明。
四、論罪科刑部分：
（一）查被告行為後，毒品危害防制條例部分條文於98年5 月20
      日修正公布，修正前毒品危害防制條例第4 條第2 項、第
      3 項原規定：「製造、運輸、販賣第2 級毒品者，處無期
      徒刑或7 年以上有期徒刑，得併科新臺幣7 百萬元以下罰
      金。」、「製造、運輸、販賣第3 級毒品者，處5 年以上
      有期徒刑，得併科新臺幣5 百萬元以下罰金。」；修正後
      之條文則規定：「製造、運輸、販賣第2 級毒品者，處無
      期徒刑或7 年以上有期徒刑，得併科新臺幣1 千萬元以下
      罰金。」、「製造、運輸、販賣第3 級毒品者，處5 年以
      上有期徒刑，得併科新臺幣7 百萬元以下罰金。」。其罰
      金上限分別由700 萬提高至1,000 萬及由500 萬提高為70
      0 萬之修正，比較修正前後之規定，應以修正前之規定較
      有利於被告，故依據刑法第2 條第1 項前段，適用修正、
      施行前之毒品危害防制條例第4 條第2 項、第3 項之規定
      。
（二）按愷他命Ketamine（愷他命）成分，應屬藥品管理，同時
      列屬管制藥品管理條例第3 條所稱之第3 級管制藥品，或
      毒品危害防制條例所稱之第3 級毒品，其藥品類別為「須
      由醫師處方使用」。而Ketamine成分截至目前為止尚未列
      屬藥事法第22條第1 項第1 款所稱：「經本署明令公告禁
      止製造、調劑、輸入、輸出、販賣或陳列之毒害藥品」之
      禁藥（參行政院衛生署98年9 月20日衛署藥字第09803409
      77號函），換言之，愷他命尚未列入藥事法第22條第1 項
      第1 款所列之禁藥，亦即未經中央衛生主管機關明令公告
      禁止製造、調劑、輸入、輸出、販賣或陳列之毒害藥品，
      仍可經由醫師處方使用（參有行政院衛生署食品藥物管理
      局99年1 月11日FDA 風字第0980342005號函意旨），因此
      轉讓愷他命，自無藥事法第83條第1 項規定之適用，而應
      依毒品危害防制條例第8 條第3 項規定論以轉讓第3 級毒
      品罪。
（三）1.按對─甲氧基甲基安非他命、愷他命分別為毒品危害防
        制條例第2 條第2 項第3 款所規定之第3 級毒品，故核
        被告王壽昌所為，係犯毒品危害防制條例第4 條第3 項
        之販賣第3 級毒品罪、同條例第8 條第3 項之轉讓第3
        級毒品罪。
      2.查公訴意旨認被告王壽昌於97年10月26日販賣第2 級毒
        品1 顆予郭逸煒，然渠所犯乃係販賣第3 級毒品，業如
        前述，核其所為與起訴之犯罪事實社會基本事實同一，
        復已告知所犯罪名，對其防禦權不生不利影響，爰依法
        變更起訴法條；另公訴意旨認被告王壽昌於97年10月26
        日同時販賣第2 、3 級毒品與郭宏永，但被告王壽昌僅
        有販賣第3 級毒品之故意，亦如前述，是就此部分被告
        王壽昌販賣第2 級毒品罪嫌部分本應為無罪之諭知，惟
        公訴人認其所涉販賣第2 級毒品部分倘成立犯罪，與前
        揭論罪科刑部分之販賣第3 級毒品犯行，有想像競合之
        裁判上一罪關係，爰不另為無罪之諭知，併予敘明。
      3.被告王壽昌與吳杰穎間（見附表編號十、十一部分）、
        另與賴煜霖間（見附表編號十二部分），各有犯意聯絡
        及行為分擔，均為共同正犯。
      4.又被告王壽昌前因傷害案件，經本院以95年度上訴字第
        2624號判決判處有期徒刑2 年確定，經本院以96年度聲
        減字第3062號裁定減刑更定其刑為有期徒刑1 年確定，
        業於97年2 月29日縮刑期滿執行完畢等情，有本院被告
        前案紀錄表1 份在卷足徵（見原審卷一第8 頁至第12頁
        ），是被告王壽昌於前次有期徒刑之執行完畢後，5 年
        以內故意再犯本件有期徒刑以上之罪，均為累犯，均應
        依刑法第47條第1 項規定，加重其刑。此外，被告王壽
        昌所犯上開各罪間，犯意個別，行為互殊，應予分論併
        罰。
五、原審審理後，認被告就附表編號一至七、九至十二所為係犯
    販賣第三級毒品罪，就附表編號十三、十四、十六、十七所
    為係犯轉讓第三級毒品罪，適用修正前毒品危害防制條例第
    4 條第3 項，毒品危害防制條例第8 條第3 項，刑法第11條
    、第2 條第1 項前段、第28條、第47條第1 項等規定，並審
    酌被告不思以正途賺取金錢，僅為圖得一己之私利，無視於
    國家防制毒品危害之禁令，竟販售第3 級毒品牟利，並轉讓
    第3 級毒品予多人施用，所為不僅助長毒品氾濫，戕害他人
    之身心發展，且足以使購買或受轉讓而施用者導致精神障礙
    、性格異常，甚至造成生命危險之生理成癮性及心理依賴性
    ，戕害國民身心健康，暨參酌被告販賣、轉讓毒品之數量及
    販賣毒品之獲利，被告王壽昌雖曾於偵查中坦承部分犯行，
    但於審理中卻又否認全部犯行，實未有任何悔悟之心，是其
    犯後態度尚非良好等一切情狀，分別量處如附表所示之刑；
    另說明「犯第4 條至第9 條、第12條、第13條或第14條第1
    項、第2 項之罪者，其供犯罪所用或因犯罪所得之財物，均
    沒收之，如全部或一部不能沒收時，追徵其價額或以其財產
    抵償之」，毒品危害防制條例第19條第1 項定有明文。此規
    定係採義務沒收主義，凡供犯罪所用或因犯罪所得之財物，
    且屬犯人所有者，均應宣告沒收。本件被告販賣第3 級毒品
    所得如附表編號一至七、九至十二所示之財物，均應依據上
    開毒品危害防制條例第19條第1 項前段之規定，宣告沒收之
    ，且該案現金既經扣押在案，自無不能沒收之可能，是尚無
    庸併為諭知如不能沒收時，以其財產抵償，至扣案之10萬元
    ，扣除前開被告王壽昌販買第3 級毒品及第2 級毒品所得之
    財物外，所剩餘之金錢雖均為被告王壽昌所有，但無證據證
    明係供犯罪所用或因犯罪所得之財物，是無從沒收。又毒品
    危害防制條例第2 條第2 項規定，毒品依其成癮性、濫用性
    及對社會危害性分為4 級，並就製造、運輸、販賣、意圖販
    賣而持有、以非法方法使人施用、引誘他人施用及轉讓等不
    同品項毒品之行為，分別定其處罰。至施用或持有第3 、4
    級毒品純質淨重未達20公克者，因其可罰性較低，故未設處
    罰之規定，惟鑑於第3 、4 級毒品均係管制藥品，特於同條
    例第11條之1 明定無正當理由，不得擅自持有。毒品危害條
    例第18條第1 項後段復規定查獲之第3 、4 級毒品，無正當
    理由而擅自持有者，沒入銷燬之。從而，依同條例第18條第
    1 項後段應沒入銷燬之毒品，專指查獲施用或持有之第3 、
    4 級毒品而言；倘係查獲製造、運輸、販賣、意圖販賣而持
    有、以非法方法使人施用、引誘他人施用或轉讓第3 、4 級
    毒品，既屬同條例相關法條明文規定處罰之犯罪行為，即非
    該條項應依行政程序沒入銷燬之範圍。本件扣案之甲基安非
    他命50顆（總淨重32.52 公克，純值淨重6.17公克），有內
    政部警政署刑事警察局鑑定書1 紙附卷可稽（見北偵卷三卷
    第7 頁），是應依毒品危害防制條例第18條第1 項前段規定
    ，沒收銷燬之。又同條例第19條第1 項所定「供犯罪所用或
    因犯罪所得之物」，係指犯第4 條至第9 條、第12條、第13
    條或第14條第1 項、第2 項之罪所用或所得之物，不包括毒
    品本身在內，是尚不得援用此項規定為第3 、4 級毒品之沒
    收依據。再者，同條例對於查獲之製造、運輸、販賣、意圖
    販賣而持有、以非法方法使人施用、引誘他人施用及轉讓第
    3 、4 級毒品之沒收，並無特別規定，如其行為已構成犯罪
    ，則該毒品即屬不受法律保護之違禁物，應回歸刑法之適用
    ，依刑法第38條第1 項第1 款、第3 項之規定沒收之，始為
    適法。本件所扣案之第3 級毒品對─甲氧基甲基安非他命20
    顆（總淨重5.79公克）、愷他命13包（總淨重739. 2公克）
    ，依據前開說明，自應依刑法第38條第1 項第1 款規定宣告
    沒收之（上開已鑑驗耗損之第3 級毒品，因已滅失，毋庸再
    予宣告沒收）；而供盛裝前揭愷他命所用之外包裝袋13只，
    既有防止毒品逸漏、受潮之功能而屬供販賣第3 級毒品所用
    之物，自應依毒品危害防制條例第19條第1 項前段之規定，
    併予宣告沒收。此外，扣案之電子磅秤1 個、夾鍊袋5 包，
    並非被告王壽昌所有，業據供承在案，且無證據證明係供上
    開犯罪之用，是無庸沒收。至於扣案之硝甲西泮10顆（總淨
    重1.9 公克）、施用愷他命工具1 組、帳簿1 本、手機4 支
    （1 支門號0000000000、序號000000000000000 ；1 支門號
    0000000000、序號00000000000000006 ；1 支門號00000000
    00、序號000000000000000 ；1 支無門號、序號為00000000
    0000000 ）等，雖被告王壽昌坦承係其所有，但亦無證據證
    明係供上開犯罪所用，仍無從沒收。核其認事用法，並無違
    誤，各該量刑亦屬妥適，應予維持，被告上訴猶執陳詞否認
    犯行，就此部分上訴為無理由，應予駁回；另原審就下述無
    罪部分，未及詳查遽予論罪科刑，自有未當，被告上訴意旨
    指摘原審判決不當為有理由，應由本院將原判決關於附表編
    號八、十五部分，暨定執行刑部分均撤銷，就附表編號八、
    十五部分另為被告無罪之諭知，並就上訴駁回部分所處之刑
    ，定其應執行之刑如主文第四項所示。
乙、無罪部分：
一、公訴意旨略以：
    被告王壽昌明知愷他命為毒品危害防制條例第2 條第2 項第
    3 款所規定之第3 級毒品，非經許可不得販賣、轉讓，竟分
    別基於販賣或轉讓第3 級毒品愷他命之犯意，於附表編號八
    所示時間、地點，販賣第三級毒品愷他命予吳杰穎一次；及
    於附表編號十五所示時間、地點，轉讓第三級毒品愷他命予
    吳彥儒一次；因認被告王壽昌涉犯毒品危害防制條例第4 條
    第3 項之販賣第3 級毒品及同條例第8 條第3 項之轉讓第3
    級毒品罪嫌等語。
二、按犯罪事實，應依證據認定之，無證據不得認定犯罪事實；
    又不能證明被告犯罪者，應諭知無罪之判決，刑事訴訟法第
    154條第2項、第301條第1項分別定有明文。又刑事訴訟法第
    161條第1項規定：檢察官就被告犯罪事實，應負舉證責任，
    並舉出證明之方法。因此，檢察官對於起訴之犯罪事實，應
    負提出證據及說服之實質舉證責任。倘其所提出之證據，不
    足為被告有罪之積極證明，或其指出證明之方法，無從說服
    法院以形成被告有罪之心證，基於無罪推定原則，自應為被
    告無罪之諭知（最高法院92年度台上字第128 號判例意旨參
    照）。
三、公訴人認被告王壽昌為上開所示之犯行，分別涉犯毒品危害
    防制條例第4 條第3 項之販賣第3 級毒品及同條例第8 條第
    3 項之轉讓第3 級毒品罪嫌，無非係以證人吳杰穎、吳彥儒
    於偵查中之證述等為其論據。
四、訊據上訴人即被告王壽昌堅決否認有上開所示販賣及轉讓第
    三級毒品愷他命之犯行，經查：
（一）證人吳杰穎固於檢察官訊問時結證稱：於10月20日左右跟
      小剛買10公克之愷他命，錢還沒有完全付清等語（見臺中
      偵卷第98至99頁）；惟上開販賣毒品之事實，並無任何通
      訊監察譯文可稽，復無任何扣案證物可資佐證，況且該次
      毒品買賣之價格究為3000或4000元? 及其究竟已付多少價
      款，證人吳杰穎均亦無法明確指述，此外，證人吳杰穎於
      97年10月29日為警查獲時採尿送驗結果，雖呈ｋ他命陽性
      反應，有詮昕科技股份有限公司濫用藥物尿液檢驗報告在
      卷可參（見南投縣政府警察局刑案偵查卷第183 頁），然
      此檢測時間與前開證人吳杰穎指述購毒之時間已相距9 天
      ，自難以此作為證人吳杰穎上開供述之補強證據，綜上所
      述，此部分尚難僅憑證人吳杰穎前開不完整之指述，遽為
      不利被告之認定。
（二）證人吳彥儒（已更名為吳家濬）固於檢察官訊問時結證稱
      ：被告王壽昌是從今年（即97年）6 月、7 月開始給伊愷
      他命施用，每次被告王壽昌有用愷他命就會請伊一口，最
      後一次是在10月7 日或8 日，在被告王壽昌家，被告王壽
      昌將含有愷他命的香菸放在桌上，伊就當著被告王壽昌的
      面拿起來施用，約是施用一次之份量等語（見北偵卷一第
      175 頁），惟此部分，除吳彥儒之指述外，並無其他積極
      證據可資佐證，雖證人吳彥儒於97年10月29日為警查獲時
      採尿送驗結果，確呈ｋ他命陽性反應，此有詮昕科技股份
      有限公司濫用藥物尿液檢驗報告在卷可參（見南投縣政府
      警察局刑案偵查卷第213 頁），然此檢測時間與前開證人
      吳彥儒供述轉讓毒品之時間已相距20天，自難以此作為證
      人吳彥儒上開供述之補強證據，是此部分亦不足為不利被
      告之認定。
五、綜上所述，本件公訴人所舉證據均尚不足以證明被告王壽昌
    涉犯如附表編號八、十五所示之犯行，此外，本院復查無其
    他積極證據足資證明被告王壽昌有公訴人所指之上開犯行，
    即不能證明被告王壽昌犯有如附表編號八、十五所示毒品危
    害防制條例第4 條第3 項之販賣第3 級毒品罪、同條例第8
    條第3 項之轉讓第3 級毒品罪，揆諸前揭法條規定及判例意
    旨說明，自應就此部分諭知被告王壽昌無罪之判決。
據上論斷，應依刑事訴訟法第369 條第1 項、第368 條、第364
條、第301 條第1 項，刑法第51條第5 款，判決如主文。
本案經檢察官張啟彬到庭執行職務。
中    華    民    國   100    年    3     月    29    日
                  刑事第一庭審判長法  官  葉騰瑞
                                  法  官  莊明彰
                                  法  官  彭政章
以上正本證明與原本無異。
如不服本判決，應於收受送達後10日內向本院提出上訴書狀，其
未敘述上訴之理由者並得於提起上訴後10日內向本院補提理由書
（均須按他造當事人之人數附繕本）「切勿逕送上級法院」。
                                  書記官  杜宜寧
中    華    民    國   100    年    3     月    29    日
附錄本案論罪科刑法條全文：
修正前毒品危害防制條例第4 條第3 項
製造、運輸、販賣第三級毒品者，處5 年以上有期徒刑，得併科
新臺幣5 百萬元以下罰金。
毒品危害防制條例第8 條第3 項
轉讓第三級毒品者，處3 年以下有期徒刑，得併科新臺幣30萬元
以下罰金。
附表：
┌──┬────┬──────┬─────────┬───────────┐
│編號│時間    │地點        │    犯    行      │     宣告刑           │
├──┼────┼──────┼─────────┼───────────┤
│ 一 │97年10月│臺北市萬華區│以320 元之價格販售│王壽昌販賣第三級毒品，│
│    │26日晚間│成都路115 號│第3 級毒品對─甲氧│累犯，處有期徒刑伍年貳│
│    │19時許  │11 樓之1    │基甲基安非他命1 顆│月。販賣毒品所得之新臺│
│    │        │            │（渠稱呼為搖頭丸）│幣佰貳拾元沒收。    │
│    │        │            │予郭逸煒。        │                      │
├──┼────┼──────┼─────────┼───────────┤
│ 二 │97年10月│同上        │以2,000 元之價格販│王壽昌販賣第三級毒品，│
│    │27日晚間│            │售第3 級毒品愷他命│累犯，處有期徒刑伍年貳│
│    │21時許  │            │5 公克予郭逸煒。  │月。販賣毒品所得之新臺│
│    │        │            │                  │幣貳仟元沒收。        │
├──┼────┼──────┼─────────┼───────────┤
│ 三 │97年10月│同上        │以2,000 元之價格販│王壽昌販賣第三級毒品，│
│    │28日晚間│            │售第3 級毒品愷他命│累犯，處有期徒刑伍年貳│
│    │19時許  │            │5 公克予郭逸煒。  │月。販賣毒品所得之新臺│
│    │        │            │                  │幣貳仟元沒收。        │
│    │        │            │                  │                      │
├──┼────┼──────┼─────────┼───────────┤
│ 四 │97年10月│同上        │以每顆300 元之價格│王壽昌販賣第三級毒品，│
│    │28日晚間│            │販售第3 級毒品對─│累犯，處有期徒刑伍年貳│
│    │23時許  │            │甲氧基甲基安非他命│月。販賣毒品所得之新臺│
│    │        │            │共54顆及以每公克45│幣陸仟元沒收。扣案之第│
│    │        │            │0 元之價格販售第3 │三級毒品對─甲氧基甲基│
│    │        │            │級毒品愷他命14.6公│安非他命貳拾顆（總淨重│
│    │        │            │克予郭宏永，並先收│伍點柒玖公克），沒收。│
│    │        │            │取6,000 元之對價。│                      │
├──┼────┼──────┼─────────┼───────────┤
│ 五 │97年8 月│臺北市林森北│以400 元之價格販售│王壽昌販賣第三級毒品，│
│    │中旬某日│路某處      │第3 級毒品愷他命1 │累犯，處有期徒刑伍年貳│
│    │時許    │            │公克予賴煜霖。    │月。販賣毒品所得之新臺│
│    │        │            │                  │幣肆佰元沒收。        │
├──┼────┼──────┼─────────┼───────────┤
│ 六 │97年9 月│臺北路成都路│以400 元之價格販售│王壽昌販賣第三級毒品，│
│    │29日凌晨│某處        │第3 級毒品愷他命1 │累犯，處有期徒刑伍年貳│
│    │1時許   │            │公克予賴煜霖。    │月。販賣毒品所得之新臺│
│    │        │            │                  │幣肆佰元沒收。        │
├──┼────┼──────┼─────────┼───────────┤
│ 七 │97年10月│臺北市萬華區│以6,000 元之價格販│王壽昌販賣第三級毒品，│
│    │27日晚間│成都路115 號│售第3 級毒品愷他命│累犯，處有期徒刑伍年貳│
│    │19時、20│11 樓之1    │15公克予賴煜霖。  │月。販賣毒品所得之新臺│
│    │時許    │            │                  │幣陸仟元沒收。        │
├──┼────┼──────┼─────────┼───────────┤
│ 八 │97年10月│同上        │以3,000 至4000元之│                      │
│    │20日左右│            │價格販售第3 級毒品│                      │
│    │某日時許│            │愷他命10公克予吳杰│                      │
│    │        │            │穎。              │                      │
├──┼────┼──────┼─────────┼───────────┤
│ 九 │97年10月│同上        │以800 元之價格販售│王壽昌販賣第三級毒品，│
│    │28日晚間│            │第3 級毒品愷他命2 │累犯，處有期徒刑伍年貳│
│    │19時、20│            │公克予吳杰穎。    │月。販賣毒品所得之新臺│
│    │時許    │            │                  │幣捌佰元沒收。扣案之第│
│    │        │            │                  │三級毒品愷他命（總淨重│
│    │        │            │                  │柒佰拾玖點貳公克）及│
│    │        │            │                  │外包裝拾只，均沒收。│
│    │        │            │                  │                      │
├──┼────┼──────┼─────────┼───────────┤
│ 十 │97年8 月│臺灣地區不詳│以900 元之價格，販│王壽昌共同販賣第三級毒│
│    │間某日時│地點        │售第3 級毒品愷他命│品，累犯，處有期徒刑伍│
│    │許      │            │2 公克予劉盈如，再│年貳月。販賣毒品所得之│
│    │        │            │均由吳杰穎依被告王│新臺幣玖佰元沒收。    │
│    │        │            │壽昌之通知，先行與│                      │
│    │        │            │劉盈如聯絡好交付時│                      │
│    │        │            │、地後，便將被告王│                      │
│    │        │            │壽昌所販賣之各2 公│                      │
│    │        │            │克愷他命毒品運送至│                      │
│    │        │            │劉盈如位於臺北縣板│                      │
│    │        │            │橋市○○路○ 段2 號│                      │
│    │        │            │19樓之3 住處交付予│                      │
│    │        │            │劉盈如，吳杰穎並從│                      │
│    │        │            │中抽取每公克50元至│                      │
│    │        │            │100 元之差價為運送│                      │
│    │        │            │報酬。            │                      │
├──┼────┼──────┼─────────┼───────────┤
│十一│97年8 月│臺灣地區不詳│以900 元之價格，販│王壽昌共同販賣第三級毒│
│    │間某日時│地點        │售第3 級毒品愷他命│品，累犯，處有期徒刑伍│
│    │許      │            │2 公克予劉盈如，再│年貳月。販賣毒品所得之│
│    │        │            │均由吳杰穎依被告王│新臺幣玖佰元沒收。    │
│    │        │            │壽昌之通知，先行與│                      │
│    │        │            │劉盈如聯絡好交付時│                      │
│    │        │            │、地後，便將被告王│                      │
│    │        │            │壽昌所販賣之各2 公│                      │
│    │        │            │克愷他命毒品運送至│                      │
│    │        │            │劉盈如位於臺北縣板│                      │
│    │        │            │橋市○○路○ 段2 號│                      │
│    │        │            │19樓之3 住處交付予│                      │
│    │        │            │劉盈如，吳杰穎並從│                      │
│    │        │            │中抽取每公克50元至│                      │
│    │        │            │100 元之差價為運送│                      │
│    │        │            │報酬。            │                      │
├──┼────┼──────┼─────────┼───────────┤
│十二│97年9 月│臺灣地區不詳│以900 元之價格，販│王壽昌共同販賣第三級毒│
│    │30日某日│地點        │售第3 級毒品愷他命│品，累犯，處有期徒刑伍│
│    │時許    │            │2 公克予劉盈如，再│年貳月。販賣毒品所得之│
│    │        │            │由賴煜霖將被告王壽│新臺幣玖佰元沒收。    │
│    │        │            │昌所販賣之2 公克愷│                      │
│    │        │            │他命毒品運送至劉盈│                      │
│    │        │            │如位於臺北縣板橋市│                      │
│    │        │            │長江路2 段2 號19樓│                      │
│    │        │            │之3 住處附近交予劉│                      │
│    │        │            │盈如。            │                      │
├──┼────┼──────┼─────────┼───────────┤
│十三│97年7 、│臺灣地區不詳│轉讓數量不詳之第3 │王壽昌轉讓第三級毒品，│
│    │8 月間某│地點        │級毒品愷他命1 次予│累犯，處有期徒刑陸月。│
│    │日      │            │當時同居女友呂浩瑄│                      │
│    │        │            │（原名呂姿儀）施用│                      │
│    │        │            │。                │                      │
├──┼────┼──────┼─────────┼───────────┤
│十四│97年9 月│臺北市○○路│轉讓數量不詳之第3 │王壽昌轉讓第三級毒品，│
│    │28日下午│附近之成都飯│級毒品愷他命1 次予│累犯，處有期徒刑陸月。│
│    │9時許   │店內        │劉盈如施用。      │                      │
├──┼────┼──────┼─────────┼───────────┤
│十五│97年10月│臺北市萬華區│轉讓數量不詳之第3 │                      │
│    │7 日或8 │成都路115 號│級毒品愷他命1 次予│                      │
│    │日某時許│11 樓之1    │吳彥儒施用。      │                      │
├──┼────┼──────┼─────────┼───────────┤
│十六│97年10月│同上        │轉讓數量不詳之第3 │王壽昌轉讓第三級毒品，│
│    │27日晚間│            │級毒品愷他命1 次予│累犯，處有期徒刑陸月。│
│    │19時許  │            │黃永瑋施用。      │                      │
├──┼────┼──────┼─────────┼───────────┤
│十七│97年10月│同上        │轉讓第3 級毒品對─│王壽昌轉讓第三級毒品，│
│    │26日凌晨│            │基甲基安非他命（稱│累犯，處有期徒刑陸月。│
│    │1 、2 時│            │呼為搖頭丸）半顆予│                      │
│    │許      │            │其同居之女友楊晏寧│                      │
│    │        │            │。                │                      │
└──┴────┴──────┴─────────┴───────────┘